臺灣宜蘭地方法院民事裁定　　　　　　　 100年度監字第53號
聲　請　人　游謝絲
上列聲請人聲請許可監護人行為事件，本院裁定如下：
    主  文
准聲請人游謝絲處分受監護宣告之人游麗娟所有如附表所示之不
動產。
聲請程序費用新臺幣壹仟元由聲請人負擔。
    理  由
一、聲請意旨略以：本院前以八十八年度禁字第三二號裁定宣告
    游麗娟為禁治產人，依法聲請人游謝絲為受監護宣告之人游
    麗娟之監護人。緣受監護宣告之人游麗娟罹患疾病致智能障
    礙無法工作，亦無收入來源，但因其名下仍有不動產而無法
    向政府申請生活補助，生活陷入困境，是經家族成員協議後
    ，為受監護宣告之人之利益而擬將受監護宣告之人游麗娟所
    有如附表所示之不動產贈與其姪游上毅，並約定由游上毅照
    料受監護宣告之人日後之生活起居等各項事務至受監護宣告
    之人終老為止，爰請准予聲請人處分受監護宣告之人所有如
    附表所示不動產等語。
二、按民法總則中華民國九十七年五月二日修正之條文施行前，
    已為禁治產宣告者，視為已為監護宣告；繫屬於法院之禁治
    產事件，其聲請禁治產宣告者，視為聲請監護宣告；聲請撤
    銷禁治產宣告者，視為聲請撤銷監護宣告；並均於修正施行
    後，適用修正後之規定，民法總則施行法第四條定有明文。
    查游麗娟前經法院裁定宣告禁治產在案，有戶籍謄本在卷可
    佐。上開民法總則中華民國九十七年五月二日修正之條文，
    業於九十八年十一月二十三日施行，則游麗娟既經為禁治產
    宣告者，應視為已受監護宣告。次按，監護人對於受監護人
    之財產，非為受監護人之利益，不得使用、代為或同意處分
    。監護人為下列行為，非經法院許可，不生效力：(一)代理受
    監護人購置或處分不動產。(二)代理受監護人，就供其居住之
    建築物或其基地出租、供他人使用或終止租賃。監護人不得
    以受監護人之財產為投資。但購買公債、國庫券、中央銀行
    儲蓄券、金融債券、可轉讓定期存單、金融機構承兌匯票或
    保證商業本票，不在此限。民法第一千一百零一條定有明文
    。且前揭法條規定，依民法第一千一百十三條規定，乃準用
    於成年人之監護。
三、聲請人游謝絲所為主張，業據提出本院八十八年度禁字第三
    二號裁定暨確定證明書、土地建築改良物贈與所有權移轉契
    約書、戶籍謄本、土地登記第二類謄本、房屋稅籍證明及承
    受不動產承諾條件但書等件在卷為證，並經本院依職權調閱
    八十八年度禁字第三二號民事卷宗核閱無誤。又聲請人聲請
    處分附表所示不動產，乃望游上毅負起日後照顧受監護宣告
    之人生活起居各項事務之責，此經聲請人到庭陳述綦詳，復
    據證人即聲請人之女游麗及其孫游上毅到庭結證無誤，堪
    認聲請人主張各情為真。茲審酌受監護宣告之人游麗娟為中
    度智能不足者，僅能處理日常生活上之一般簡單事務，但無
    謀生能力及財產處理能力，佐以聲請人年事已高，照護受監
    護宣告之人生活起居日漸吃力，實有仰賴其孫游上毅照顧受
    監護宣告之人且支付各項生活、醫療費用之必要，是認聲請
    事項及處分方式應符合受監護宣告之人游麗娟之利益。本件
    聲請准許處分受監護宣告之人所有如附表所示之不動產，經
    核於法並無不合，為有理由，應予准許。
四、依非訟事件法第二十一條第一項前段，裁定如主文。
中    華    民    國   100    年    8     月    12    日
                  臺灣宜蘭地方法院家事法庭
                      法  官  陳嘉年
以上正本與原本無異。
如不服本裁定，應於裁定送達後10日內向本院提出抗告狀（應附
繕本）。
中    華    民    國   100    年    8     月    12    日
                      書記官  吳慧芳
附表
┌─┬──────────┬─────┬───────┐
│編│地號、建號、門牌號碼│權利範圍及│面          積│
│號│及其他              │持分比例  │              │
├─┼──────────┼─────┼───────┤
│一│宜蘭縣礁溪鄉○○段四│七分之一  │一千零八十六平│
│  │三二地號            │          │方公尺        │
├─┼──────────┼─────┼───────┤
│二│宜蘭縣礁溪鄉○○○路│全部      │二百七十二點一│
│  │四二之八號未辦保存登│          │平方公尺      │
│  │記建物              │          │              │
└─┴──────────┴─────┴───────┘